【裁判字號】    89,交聲,170
【裁判日期】    890924
【裁判案由】    違反道路交通管理處罰條例聲明異議
【裁判全文】
臺灣士林地方法院交通事件裁定                    八十九年度交聲字第一七號
    原處分機關  臺北巿交通事件裁決所
    受處分人    甲○○
右列受處分人因違反道路交通管理處罰條例案件，對於臺北市交通事件裁決所八十九
年四月二十五日所為之處分 (原處分案號：北市交裁駕字第二二—ＡＡＵ三二四一五
六號)，聲明異議，本院裁定如左：
    主  文
異議駁回。
    理  由
一、聲明異議意旨略以：當時我欲左轉基河路，在內線車道待轉，我車前有兩車也待
    轉，當我車跟隨前車左轉到基河路口的斑馬線前，看到右側從文林路對方車快速
    駛來，預估車速應超過五十（公里）以上，我車車速大約十（公里）左右，當我
    快駛達斑馬線時，對方車撞上我車右後方，我車立刻停下，而對方車因車速過快
    不及煞車，繼續往前行駛約十公尺才停下，事發後經一員警同意，有以噴漆劃下
    我車位置，我認為我並未強行左轉，且我車速度很慢，是對方車車速過快，才會
    撞上我車，是對裁決實難甘服云云。
二、按道路交通管理處罰條例第四十八條第一項第六款規定：汽車駕駛人轉彎時，有
    轉彎車不讓直行車先行者，處二百元以上六百元以下罰鍰。同條例第六十三條第
    一項第一款規定：汽車駕駛人，違反第四十八條者，除依原條款處罰鍰外，並予
    記點一點。
三、本件受處分人即異議人甲○○於民國八十九年二月九日下午六時二十分許，駕駛
    車號ＣＥ—５９９１號自用小客車，行經臺北市○○區○○路、基河路口時，因
    轉彎車不讓直行車先行，經臺北市政府警察局交通大隊交通分隊員警以北市警交
    大字第ＡＡＵ３２４１５６號舉發違反道路交通管理事件通知單當場舉發違反道
    路交通管理處罰條例第四十八條第一項第六款，嗣經臺北市交通事件裁決所於八
    十九年四月二十五日以北市交裁駕字第２２—ＡＡＵ３２４１５６號違反交通管
    理事件裁決書，裁決違反道路交通管理處罰條例第四十八條第一項第六款、第八
    十五條第二項、第六十三條第一項第一款裁處罰鍰新台幣六百元，並記違規點數
    一點，此有前揭舉發違反道路交通管理事件通知單、違反交通管理事件裁決書各
    一紙附卷可稽。雖異議人提出照片九禎為證，辯稱並未違規不禮讓直行車先行云
    云，惟查：異議人所提出照片固於斑馬線前有藍色噴漆顯示，並現場肇事車輛，
    即異議人所駕駛車號ＣＥ—５９９１號與乙○○所駕駛車號ＣＲ—２０５１號車
    輛，係分別於右後側及右前側受有車損，然本院傳喚證人乙○○結證稱：我當時
    與異議人擦撞，我是沿內側車道行駛中，與異議人車輛的距離及時速多少已忘記
    了，擦撞後異議人的車有往前移動等語，是乙○○所為證詞內容，即與異議人所
    陳有異，異議理由所指是否屬實已非無疑。再本院傳訊證人即現場處理員警丙○
    ○到庭證稱：當時我在現場是依據現場情形及相關規定才開罰單，依據現場圖及
    筆錄研判，因為與異議人擦撞之對方車輛是行駛在內側車道，不會有轉彎車已行
    過中線，而直行車需禮讓轉彎車的情況，所以顯係受處分人違規等語，經核亦與
    現場圖所繪肇事情況相符，應認為可採。則受處分人轉彎時依首開規定本應禮讓
    直行車先行而未禮讓，其違規行為已堪認定，原裁決依據上開規定裁處並無不當
    ，受處分人執前詞指摘原裁決為無理由，異議應予駁回。
四、據上論斷，應依道路交通案件處理辦法第十九條，裁定如主文。
中      華      民      國      八十九      年      九    月  二十四    日
                                  臺灣士林地方法院交通法庭
                                          法  官  蕭錫証
右正本證明與原本無異
如不服本裁定應於送達後五日內向本院提出抗告狀
                                          書記官
中      華      民      國      八十九      年      六    月    十五    日


司法院資訊處製作；財團法人民間司法改革基金會備份。
